Inventaris van de Tienjarentafels en Achtjarentafels van de Burgerlijke Stand van Zuid-Holland, 1811-1941
Nationaal Archief, Den Haag
- Inventarisatie 10-en 8 jarentafels.
  - Heerjansdam., 1812-1940; div.nrs.
    - 1913-1922, 976
    - 1923-1932, 1469
    - 1923-1932, 1470
    - 1923-1932, 1471
    - 1933-1940, 1699
    - 1933-1940, 1700
    - 1933-1940, 1701
  - Heer-Oudelandsambacht., 1818-1857; 316, 455-456
    - 1818-1842, 316
    - 1843-1852, 455
      blz. 170-174
    - 1853-1857, 456
      blz. 55-57
  - Hei-en Boeicop., 1818-1940; div.nrs.
    - 1818-1842, 84
    - 1843-1852, 503
    - 1853-1862, 504
    - 1863-1872, 505
    - 1873-1882, 394
      blz. 49-60
    - 1883-1892, 1391
      blz. 120-139
    - 1893-1902, 977
    - 1903-1912, 978
    - 1913-1922, 1472
    - 1913-1922, 1473
    - 1913-1922, 979
    - 1923-1932, 980
    - 1933-1940, 1702
    - 1933-1940, 1703
    - 1933-1940, 1704
  - Heinenoord., 1812-1940; div.nrs.
    - 1812-1822, 85
    - 1823-1842, 317
    - 1843-1852, 401
      blz. 297-341
    - 1853-1862, 402
      blz. 157-173
    - 1863-1872, 403
      blz. 251-290
    - 1873-1882, 404
      blz. 512-548
    - 1883-1892, 1392
      blz. 1016-1100
    - 1893-1902, 981
    - 1903-1912, 982
    - 1933-1940, 1705
  - Hekelingen (-en Vriesland)., 1818-1940; div.nrs.
    - 1818-1842, 86
    - 1843-1852, 507
    - 1853-1862, 507
    - 1863-1872, 507
    - 1873-1882, 507
    - 1893-1902, 983
    - 1903-1912, 984
    - 1913-1922, 985
    - 1913-1922, 1474
    - 1913-1922, 986
    - 1923-1932, 1475
    - 1923-1932, 1476
    - 1923-1932, 987
    - 1933-1940, 1706
    - 1933-1940, 1707
    - 1933-1940, 1708
  - Hekendorp., 1815-1940; div.nrs.
    - 1815-1842, 87
    - 1843-1872, 511
    - 1873-1882, 512
    - 1883-1892, 988
    - 1893-1902, 989
    - 1903-1912, 990
    - 1913-1922, 991
    - 1913-1922, 1477
    - 1913-1922, 1478
    - 1923-1932, 992
    - 19)3-1940, 1709
    - 1933-1940, 1710
    - 1933-1940, 1711
  - Hellevoetsluis., 1812-1940; div.nrs.
    - 1812-1842, 88
    - 1843-1852, 513
    - 1853-1872, 514
    - 1873-1882, 515
    - 1883-1892, 993
    - 1893-1902, 994
    - 1903-1912, 995
    - 1913-1922, 996
    - 1913-1922, 1479
    - 1913-1922, 997
    - 1923-1932, 998
    - 1933-1940, 1712
    - 1933-1940, 1713
    - 1933-1940, 1714
  - Hendrik-Ido-Ambacht., 1812-1940; div.nrs.
    - 1812-1822, 90
    - 1823-1842, 318
    - 1843-1852, 455
      blz. 301-374
    - 1853-1862, 456
      blz. 1-51
    - 1863-1872, 457
      blz. 75-146
    - 1873-1882, 398
      blz. 116-171
    - 1883-1892, 1395
      blz. 236-342
    - 1893-1902, 999
    - 1903-1912, 1000
    - 1913-1922, 1948
    - 1913-1922, 1480
    - 1913-1922, 1001
    - 1923-1932, 1002
    - 1933-1940, 1715
    - 1933-1940, 1716
    - 1933-1940, 1940
  - Herkingen., 1815-1940; div.nrs.
    - 1815-1842, 91
    - 1843-1852, 519
    - 1853-1872, 520
    - 1873-1882, 521
    - 1883-1892, 1003
    - 1893-1902, 1004
    - 1903-1912, 1005
    - 1923-1932, 1006
    - 1933-1940, 1717
    - 1933-1940, 1718
    - 1933-1940, 1719
  - Heukelum., 1812-1940; div.nrs.
    - 1812-1842, 92
    - 1843-1852, 522
    - 1853-1862, 523
    - 1863-1872, 524
    - 1873-1882, 380
      blz. 180-208
    - 1883-1892, 1394
      blz. 404-462
    - 1893-1902, 1007
    - 1903-1912, 1008
    - 1933-1940, 1720
    - 1933-1940, 1721
    - 1933-1940, 1722
  - Hillegersberg (-en Rotteban)., 1811-1940; div.nrs.
    - 1811-1842, 93
    - 1843-1852, 525
    - 1853-1862, 526
    - 1863-1872, 527
    - 1873-1882, 528
    - 1883-1892, 1009
    - 1893-1902, 1010
    - 1903-1912, 1011
    - 1913-1922, 1012
    - 1913-1922, 1481
    - 1913-1922, 1949
    - 1923-1932, 1482
    - 1923-1932, 1483
    - 1923-1932, 1013
    - 1933-1940, 1723
  - Hillegom., 1811-1842; 94
  - Hodenpijl., 1812-1852; 95, 529
    - 1812-1842, 95
    - 1843-1852, 529
      blz. 3-4
  - Hoek van Holland., 1933-1940; 1724-1726
    - 1933-1940, 1724
    - 1933-1940, 1725
    - 1933-1940, 1726
  - Hof van Delft., 1818-1842; 96, 319
    - 1818-1832, 96
    - 1833-1842, 319
  - Hofwegen., 1818-1855; 97, 530-531
    - 1818-1842, 97
    - 1843-1852, 530
    - 1853-1855, 531
  - Hoogenban., ---
    Zie Overschie.
  - Hoogblokland., 1812-1940; div.nrs.
    - 1812-1842, 32
    - 1843-1852, 423
    - 1853-1862, 424
    - 1863-1872, 425
    - 1873-1882, 380
      blz. 345-362
    - 1883-1892, 1394
      blz. 732-760
    - 1893-1902, 1014
    - 1903-1912, 1015
    - 1923-1932, 1016
    - 1933-1940, 1727
    - 1933-1940, 1728
    - 1933-1940, 1729
  - Hoogeveen in Rijnland, bij Benthuizen., 1817-1842; 320
  - Hoogeveen in Delfland, bij Nootdorp., 1818-1832; 98
  - Hoogmade., 1818-1842; 99
  - Hoogvliet., 1818-1932; div.nrs.
    - 1818-1822, 100
    - 1823-1842, 100A
    - 1823-1842, 321
    - 1843-1852, 395
      blz. 323-340
    - 1853-1862, 396
      blz. 200-212
    - 1863-1872, 442
      blz. 223-278
    - 1873-1882, 443
      blz. 59-79
    - 1883-1892, 1397
      blz. 93-128
    - 1893-1902, 1017
    - 1903-1912, 1018
    - 1913-1922, 1950
    - 1913-1922, 1484
    - 1913-1922, 1019
    - 1923-1932, 1485
    - 1923-1932, 1486
    - 1923-1932, 1020
  - Hoornaar., 1817-1940; div.nrs.
    - 1817-1842, 101
    - 1843-1852, 532
    - 1853-1862, 533
    - 1863-1872, 534
    - 1873-1882, 380
      blz. 329-343
    - 1883-1892, 1394
      blz. 704-730
    - 1893-1902, 1022
    - 1903-1912, 1023
    - 1923-1932, 1951
    - 1933-1940, 1730
    - 1933-1940, 1731
    - 1933-1940, 1732
  - Klaverbroek., 263
    Zie Vrijhoef.
  - Karnisse., ---
    Zie Barendrecht.
  - Katendrecht., 1818-1873; div.nrs.
    - 1818-1822, 103
    - 1823-1842, 322
    - 1843-1852, 395
      blz. 281-322
    - 1853-1862, 396
      blz. 272-287
    - 1863-1872, 442
      blz. 279-348
    - 1873, 539
  - Katwijk., 1811-1842; 104, 323-324
    - 1811-1822, 323
    - 1823-1832, 324
    - 1833-1842, 104
  - Kedichem (-en Oosterwijk)., 1812-1940; div.nrs.
    - 1812-1842, 105
    - 1843-1852, 540
    - 1853-1862, 541
    - 1863-1872, 542
    - 1873-1882, 380
      blz. 210-226
    - 1883-1892, 1394
      blz. 464-510
    - 1893-1902, 1024
    - 1903-1912, 1025
    - 1913-1922, 1026
    - 1913-1922, 1487
    - 1913-1922, 1488
    - 1923-1932, 1027
    - 1933-1940, 1733
    - 1933-1940, 1734
    - 1933-1940, 1735
  - Kethel en Spaland., 1812-1940; div.nrs.
    - 1812-1842, 106
    - 1843-1852, 543
    - 1853-1862, 544
    - 1863-1872, 545
    - 1873-1882, 546
    - 1883-1892, 1028
    - 1893-1902, 1029
    - 1903-1912, 1030
    - 1923-1932, 1031
    - 1933-1940, 1736
      Openbaarheid beperkt tot 01-01-2040
  - Klaaswaal., 1812-1940; div.nrs.
    - 1812-1822, 107
    - 1823-1842, 325
    - 1843-1852, 401
      blz. 489-536
    - 1853-1862, 402
      blz. 1-19
    - 1863-1872, 403
      blz. 291-326
    - 1873-1882, 404
      blz. 606-638
    - 1883-1892, 1392
      blz. 1240-1295
    - 1893-1902, 1032
    - 1903-1912, 1033
    - 1913-1922, 1034
    - 1913-1922, 1489
    - 1913-1922, 1490
    - 1923-1932, 1035
    - 1933-1940, 1737
    - 1933-1940, 1738
    - 1933-1940, 1739
  - Korendijk., ---
    Zie Goudswaard.
  - Kortland., ---
  - Koudekerk., 1811-1842; 108
  - Krabbe., ---
    Zie de Mijl.
  - Kralingen., 1811-1892; div.nrs.
    - 1811-1832, 109
    - 1833-1842, 110
    - 1843-1852, 547
    - 1853-1862, 548
    - 1863-1872, 549
    - 1873-1882, 550
    - 1883-1892, 1036
  - Krimpen a/d Lek., 1811-1940; div.nrs.
    - 1811, 111
      Geb. + Overl.
    - 1812-1842, 111
    - 1843-1852, 551
    - 1853-1862, 552
    - 1863-1872, 553
    - 1873-1882, 554
    - 1883-1892, 1037
    - 1893-1902, 1038
    - 1903-1912, 1039
    - 1913-1922, 1040
    - 1913-1922, 1491
    - 1913-1922, 1041
    - 1923-1932, 1042
    - 1933-1940, 1740
    - 1933-1940, 1741
    - 1933-1940, 1742
  - Krimpen a/d IJssel., 1811-1940; div.nrs.
    - 1811, 112
    - 1818-1842, 112
    - 1843-1852, 555
    - 1853-1862, 556
    - 1863-1872, 557
    - 1873-1882, 558
    - 1883-1892, 1043
    - 1893-1902, 1044
    - 1903-1912, 1045
    - 1913-1922, 1046
    - 1913-1922, 1492
    - 1913-1922, 1047
    - 1923-1932, 1048
    - 1933-1940, 1743
    - 1933-1940, 1744
    - 1933-1940, 1745
  - Kijfhoek., 1818-1857; 326, 455-456
    - 1818-1842, 326
    - 1843-1852, 455
      blz. 414-419
    - 1853-1857, 456
      blz. 57-59
  - Kijvelanden., 284
    Zie Albrandswaard.
  - Langebakkersoord., ---
  - Langerak., 1818-1940; div.nrs.
    - 1818-1842, 113
    - 1843-1852, 559
    - 1853-1862, 560
    - 1863-1872, 561
    - 1873-1882, 374
      blz. 292-307
    - 1883-1892, 1396
      blz. 582-621
    - 1893-1902, 1049
    - 1903-1912, 1050
    - 1913-1922, 1051
    - 1913-1922, 1493
    - 1913-1922, 1494
    - 1923-1932, 1052
    - 1933-1940, 1746
    - 1933-1940, 1747
    - 1933-1940, 1748
  - Lange Ruige Weide., 1811-1940; div.nrs.
    - 1811, 1815-1842, 114
    - 1842-1872, 562
    - 1873-1882, 563
    - 1883-1892, 1053
    - 1893-1902, 1054
    - 1903-1912, 1055
    - 1913-1922, 1056
    - 1913-1922, 1057
    - 1913-1922, 1952
    - 1923-1932, 1495
    - 1923-1932, 1496
    - 1923-1932, 1058
    - 1933-1940, 1749
    - 1933-1940, 1750
    - 1933-1940, 1751
  - Leerambacht., ---
    Zie 's Gravendeel.
  - Leerbroek., 1818-1940; div.nrs.
    - 1818-1842, 115
    - 1843-1852, 564
    - 1853-1862, 565
    - 1863-1872, 566
    - 1873-1882, 394
      blz. 132-145
    - 1883-1892, 1391
      blz. 235-256
    - 1893-1902, 1059
    - 1903-1912, 1060
    - 1913-1922, 1061
    - 1913-1922, 1497
    - 1913-1922, 1498
    - 1923-1932, 1062
    - 1933-1940, 1752
    - 1933-1940, 1753
    - 1933-1940, 1754
  - Leerdam., 1812-1940; div.nrs.
    - 1812-1822, 116
    - 1823-1832, 117
    - 1833-1842, 118
    - 1843-1852, 568
    - 1853-1862, 569
    - 1863-1872, 570
    - 1873-1882, 394
      blz. 147-194
    - 1883-1892, 1391
      blz. 257-455
    - 1893-1902, 1063
    - 1903-1912, 1064
    - 1913-1922, 1065
    - 1913-1922, 1499
    - 1913-1922, 1066
    - 1923-1932, 1500
    - 1923-1932, 1501
    - 1923-1932, 1067
    - 1933-1940, 1755
    - 1933-1940, 1756
    - 1933-1940, 1757
  - Leiden., 1811-1842; 119-128
    - 1811-1812, 119
    - 1813-1822, 120
    - 1823-1832, 121
    - 1833-1842, 122
    - 1813-1822, 123
    - 1823-1832, 124
    - 1833-1842, 125
    - 1813-1822, 126
    - 1823-1832, 127
    - 1833-1842, 128
  - Leiderdorp., 1811-1842; 129
  - Leimuiden., 1811-1842; 130-132
    - 1811-1822, 130
    - 1823-1832, 131
    - 1833-1842, 132
  - Leidschendam., 1812-1822; 327
  - Lekkerkerk., 1812-1940; div.nrs.
    - 1812-1842, 133
    - 1843-1852, 572
    - 1853-1862, 573
    - 1863-1872, 574
    - 1873-1882, 575
    - 1883-1892, 1068
    - 1893-1902, 1069
    - 1903-1912, 1070
    - 1913-1922, 1071
    - 1913-1922, 1502
    - 1913-1922, 1072
    - 1923-1932, 1073
    - 1933-1940, 1758
    - 1933-1940, 1759
    - 1933-1940, 1760
  - Lexmond., 1812-1940; div.nrs.
    - 1812-1842, 135
    - 1843-1852, 579
    - 1853-1862, 580
    - 1863-1872, 581
    - 1873-1882, 394
      blz. 92-125
    - 1883-1892, 1391
      blz. 182-234
    - 1893-1902, 1074
    - 1903-1912, 1075
    - 1913-1922, 1503
    - 1913-1922, 1504
    - 1913-1922, 1505
    - 1923-1932, 1076
    - 1933-1940, 1761
  - Lier de., 1812-1842; 136
  - Lint, Dortmond en Groote-., 1818-1882; div.nrs.
    - 1818-1822, 137
    - 1823-1842, 328
    - 1843-1852, 455
      blz. 175-202
    - 1853-1862, 456
      blz. 59-69
    - 1863-1872, 457
      blz. 267-290
    - 1873-1882, 458
      blz. 142-160
  - Lint, Kleine., 1818-1857; div.nrs.
    - 1818-1822, 138
    - 1823-1842, 329
    - 1843-1852, 455
      blz. 147-169
    - 1853-1857, 456
      blz. 70-74
  - Lisse., 1811-1842; 139
  - Lombardije., ---
    Zie IJsselmonde.
  - Loosduinen., 1812-1842; 140, 330
    - 1812-1832, 140
    - 1833-1842, 330
  - Louisapolder., ---
    Zie Wieldrecht.
  - Maartensrecht, St., 1818-1852; 141, 529
    - 1818-1842, 141
    - 1843-1852, 529
      blz. 1-2
  - Maasdam., 1812-1940; div.nrs.
    - 1812-1822, 142
    - 1823-1842, 331
    - 1843-1852, 488
      blz. 145-177
    - 1853-1862, 456
      blz. 174-202
    - 1863-1872, 489
      blz. 119-164
    - 1873-1882, 404
      blz. 404-459
    - 1883-1892, 1392
      blz. 848-933
    - 1893-1902, 1077
    - 1903-1912, 1078
    - 1933-1940, 1762
    - 1933-1940, 1763
    - 1933-1940, 1764
  - Maasland., 1811-1940; div.nrs.
    - 1811-1842, 143
    - 1843-1852, 583
    - 1853-1862, 584
    - 1863-1872, 585
    - 1873-1882, 586
    - 1883-1892, 1079
    - 1893-1902, 1080
    - 1903-1912, 1081
    - 1913-1922, 1082
    - 1913-1922, 1506
    - 1933-1940, 1765
    - 1933-1940, 1766
    - 1933-1940, 1767
  - Maassluis., 1811-1940; div.nrs.
    - 1811-1842, 144
    - 1843-1852, 587
    - 1853-1862, 588
    - 1863-1872, 589
    - 1873-1882, 590
    - 1883-1892, 1083
    - 1893-1902, 1084
    - 1903-1912, 1085
    - 1933-1940, 1768
  - Matena., ---
    Zie Papendrecht.
  - Mathenesse, Oud- en Nieuw-., 1818-1867; 145, 591-593
    - 1818-1842, 145
    - 1843-1852, 591
    - 1853-1862, 592
    - 1863-1867, 593
  - Meerdervoort., 1818-1855; div.nrs.
    - 1818-1822, 146
    - 1823-1842, 332
    - 1843-1852, 455
      blz. 375-398
    - 1853-1855, 456
      blz. 133-137
  - Meerkerk., 1812-1940; div.nrs.
    - 1812-1842, 147
    - 1843-1852, 594
    - 1853-1862, 595
    - 1863-1872, 596
    - 1872-1882, 380
      blz. 241-274
    - 1883-1892, 1394
      blz. 538-590
    - 1893-1902, 1086
    - 1903-1912, 1087
    - 1923-1932, 1088
    - 1933-1940, 1769
    - 1933-1940, 1770
    - 1933-1940, 1771
  - Melissant., 1818-1940; div.nrs.
    - 1818-1842, 148
    - 1843-1852, 597
    - 1853-1872, 598
    - 1873-1882, 599
    - 1883-1892, 1089
    - 1893-1902, 1090
    - 1903-1912, 1091
    - 1913-1922, 1507
    - 1923-1932, 1508
    - 1933-1940, 1772
    - 1933-1940, 1773
    - 1933-1940, 1774
  - Middelburg., 1818-1842; 149
  - Middelharnis., 1812-1940; div.nrs.
    - 1812-1842, 150
    - 1843-1852, 600
    - 1853, ---
      Ontbreekt.
    - 1854-1862, 600
    - 1863-1872, 600
    - 1873-1882, 603
    - 1883-1892, 1092
    - 1893-1902, 1093
    - 1903-1912, 1094
    - 1913-1922, 1095
    - 1913-1922, 1509
    - 1913-1922, 1096
    - 1923-1932, 1097
    - 1933-1940, 1775
    - 1933-1940, 1776
    - 1933-1940, 1777
      Overl ijden
  - Moerkapelle., 1818-1940; div.nrs.
    - 1818-1842, 151
    - 1843-1852, 604
    - 1853-1862, 605
    - 1863-1872, 606
    - 1873-1882, 607
    - 1883-1892, 1098
    - 1893-1902, 1099
    - 1903-1912, 1100
    - 1913-1922, 1510
    - 1913-1922, 1511
    - 1913-1922, 1101
    - 1923-1932, 1102
    - 1933-1940, 1778
    - 1933-1940, 1779
    - 1933-1940, 1780
  - Molenaarsgraaf., 1812-1940; div.nrs.
    - 1812-1842, 152
    - 1843-1852, 608
    - 1853-1862, 609
    - 1863-1872, 610
    - 1873-1882, 374
      blz. 241-255
    - 1883-1892, 1396
      blz. 490-512
    - 1893-1902, 1103
    - 1903-1912, 1104
    - 1913-1922, 1512
    - 1913-1922, 1953
      Huw./Ov.
    - 1923-1932, 1105
    - 1933-1940, 1781
    - 1933-1940, 1782
    - 1933-1940, 1783
  - Monster., 1812-1842; 153, 333
    - 1812-1832, 153
    - 1833-1842, 333
  - Moordrecht., 1811-1940; div.nrs.
    - 1811-1842, 154
    - 1843-1852, 611
    - 1853-1862, 612
    - 1863-1872, 613
    - 1873-1882, 614
    - 1883-1892, 1106
    - 1893-1902, 1107
    - 1903-1912, 1108
    - 1933-1940, 1784
    - 1933-1940, 1785
    - 1933-1940, 1786
  - Mijl, de Krabbe en Nadort., 1818-1857; div.nrs.
    - 1818-1822, 155
    - 1823-1842, 334
    - 1843-1852, 455
      blz. 1-24
    - 1853-1857, 456
  - Mijnsheerenland., 1812-1940; div.nrs.
    - 1812-1822, 156
    - 1823-1842, 335
    - 1843-1852, 488
      blz. 215-236
    - 1853-1862, 456
      blz. 221-235
    - 1863-1872, 489
      blz. 165-200
    - 1873-1882, 404
      blz. 550-581
    - 1883-1892, 1392
      blz. 1112-1181
    - 1893-1902, 1109
    - 1903-1912, 1110
    - 1913-1922, 1513
    - 1913-1922, 1514
    - 1913-1922, 1111
    - 1923-1932, 1515
    - 1923-1932, 1516
    - 1923-1932, 1517
    - 1933-1940, 1787
    - 1933-1940, 1788
    - 1933-1940, 1789
  - Naaldwijk., 1812-1842; 157, 336
    - 1812-1832, 157
    - 1833-1842, 336
  - Nadort, ---
    Zie Mijl, inv.nrs. 155, 334, 455, 456.
  - Naters., 1818-1855; 158, 616-617
    - 1818-1842, 158
    - 1843-1852, 616
    - 1853-1855, 617
  - Nieuwenhoorn., 1812-1940; div.nrs.
    - 1812-1842, 159
    - 1843-1872, 618
    - 1873-1882, 619
    - 1883-1892, 1112
    - 1893-1902, 1113
    - 1903-1912, 1114
    - 1913-1922, 1518
    - 1913-1922, 1519
    - 1913-1922, 1115
    - 1923-1932, 1520
    - 1923-1932, 1521
    - 1923-1932, 1116
    - 1933-1940, 1790
    - 1933-1940, 1791
    - 1933-1940, 1792
  - Nieuwerkerk a/d IJssel., 1812-1940; div.nrs.
    - 1812-1842, 160
    - 1843-1852, 620
    - 1853-1862, 621
    - 1863-1872, 622
    - 1873-1882, 623
    - 1883-1892, 1117
    - 1893-1902, 1118
    - 1903-1912, 1119
    - 1933-1940, 1793
    - 1933-1940, 1794
    - 1933-1940, 1795
  - Nieuwe Tonge., 1812-1940; div.nrs.
    - 1812-1842, 250
    - 1843-1852, 758
    - 1853-1872, 759
    - 1873-1882, 760
    - 1883-1892, 1120
    - 1893-1902, 1121
    - 1903-1912, 1122
    - 1913-1922, 1522
    - 1913-1922, 1523
    - 1913-1922, 1123
    - 1923-1932, 1124
    - 1933-1940, 1796
    - 1933-1940, 1797
    - 1933-1940, 1798
  - Nieuwveen., 1818-1832; 161
  - Nieuw-Helvoet., 1812-1940; div.nrs.
    - 1812-1842, 89
    - 1843-1862, 516
    - 1863-1872, 517
    - 1873-1882, 518
    - 1883-1892, 1524
    - 1893-1902, 1525
    - 1903-1912, 1526
    - 1913-1922, 1527
    - 1913-1922, 1528
    - 1913-1922, 1529
    - 1923-1932, 1530
    - 1923-1932, 1531
    - 1923-1932, 1532
    - 1933-1940, 1799
    - 1933-1940, 1800
    - 1933-1940, 1801
  - Nieuwkoop (-en Noorden)., 1811-1912; div.nrs.
    - 1811-1842, 162
    - 1843-1852, 369
      blz. 293-369
    - 1853-1862, 370
      blz. 157-217
    - 1863-1872, 399
      blz. 225-326
    - 1873-1882, 400
      blz. 66-104
    - 1883-1892, 1125
    - 1893-1902, 1126
    - 1903-1912, 1127
  - Nieuwland., 1818-1940; div.nrs.
    - 1818-1842, 163
    - 1843-1852, 624
    - 1853-1862, 625
    - 1863-1872, 626
    - 1873-1882, 380
      blz. 227-240
    - 1883-1892, 1394
      blz. 514-533
    - 1893-1902, 1128
    - 1903-1912, 1129
    - 1913-1922, 1533
    - 1913-1922, 1534
    - 1913-1922, 1130
    - 1923-1932, 1131
    - 1933-1940, 1802
    - 1933-1940, 1803
    - 1933-1940, 1804
  - Nieuwland, Kortland en 's-Gravenland., 1818-1852; 164, 627
    - 1818-1842, 164
    - 1843-1852, 627
  - Nieuw Lekkerland., 1812-1940; div.nrs.
    - 1812-1842, 134
    - 1843-1852, 576
    - 1853-1862, 577
    - 1863-1872, 578
    - 1873-1882, 374
      blz. 404-457
    - 1883-1892, 1396
      blz. 822-918
    - 1893-1902, 1132
    - 1903-1912, 1133
    - 1913-1922, 1535
    - 1913-1922, 1536
    - 1913-1922, 1134
    - 1923-1932, 1135
    - 1933-1940, 1805
  - Nieuwpoort., 1812-1940; div.nrs.
    - 1812-1842, 165
    - 1843-1852, 628
    - 1853-1862, 629
    - 1863-1872, 630
    - 1873-1882, 374
      blz. 308-318
    - 1883-1892, 1396
      blz. 624-649
    - 1893-1902, 1136
    - 1903-1912, 1137
      .
    - 1913-1922, 1537
    - 1913-1922, 1538
    - 1913-1922, 1138
    - 1923-1932, 1139
    - 1933-1940, 1806
    - 1933-1940, 1807
    - 1933-1940, 1808
  - Nieuwveen (-en Uiterbuurt)., 1812-1842; 166-167, 337
    - 1812-1822, 166
    - 1823-1832, 337
    - 1833-1842, 167
  - Noordeloos (-en Overslingeland)., 1812-1940; div.nrs.
    - 1812-1842, 168
    - 1843-1852, 631
    - 1853-1862, 632
    - 1863-1872, 633
    - 1873-1882, 380
      blz. 309-328
    - 1883-1892, 1394
      blz. 654-702
    - 1893-1902, 1140
    - 1903-1912, 1141
    - 1923-1932, 1142
    - 1933-1940, 1809
    - 1933-1940, 1810
    - 1933-1940, 1811
  - Noorden., ---
    Zie Nieuwkoop.
  - Noorden., ---
    Zie Zevenhoven.
  - Noordwijk., 1811-1842; 169
  - Noordwijkerhout., 1811-1842; 170
  - Nootdorp., 1811-1842; 171, 338
    - 1811-1832, 171
    - 1833-1842, 338
  - Numansdorp., 1812-1940; div.nrs.
    - 1812-1822, 172
    - 1823-1842, 339
    - 1843-1852, 401
      blz. 353-452
    - 1853-1862, 402
      blz. 85-132
    - 1863-1872, 403
      blz. 327-405
    - 1873-1882, 404
      blz. 190-246
    - 1883-1892, 1392
      blz. 448-561
    - 1893-1902, 1143
    - 1903-1912, 1144
    - 1913-1922, 1145
    - 1913-1922, 1539
    - 1913-1922, 1146
    - 1923-1932, 1147
    - 1933-1940, 1812
    - 1933-1940, 1813
    - 1933-1940, 1814
  - Oegstgeest (-en Poelgeest), 1811-1842; 173
  - Onwaard., 1818-1857; 174, 634-635
    - 1818-1842, 174
    - 1843-1852, 634
    - 1853-1857, 635
  - Ooltgensplaat., 1812-1940; div.nrs.
    - 1812-1842, 175
    - 1843-1852, 636
    - 1853-1872, 637
    - 1873-1882, 638
    - 1883-1892, 1148
    - 1893-1902, 1149
    - 1903-1912, 1150
    - 1913-1922, 1151
    - 1913-1922, 1540
    - 1913-1922, 1152
    - 1923-1932, 1153
    - 1923-1932, 1154
    - 1923-1932, 1541
    - 1933-1940, 1815
    - 1933-1940, 1816
    - 1933-1940, 1817
  - Oostbroek., ---
  - Oosterwijk., ---
    Zie Kedichem.
  - Oostvoorne., 1812-1940; div.nrs.
    - 1812-1842, 176
    - 1843-1872, 642
    - 1873-1882, 643
    - 1883-1892, 1155
    - 1893-1902, 1156
    - 1903-1912, 1157
    - 1913-1922, 1158
    - 1913-1922, 1542
    - 1913-1922, 1159
    - 1923-1932, 1160
    - 1933-1940, 1818
    - 1933-1940, 1819
    - 1933-1940, 1820
  - Ottoland., 1818-1940; div.nrs.
    - 1818-1842, 177
    - 1843-1852, 639
    - 1853-1862, 640
    - 1863-1872, 641
    - 1873-1882, 374
      blz. 256-272
    - 1883-1892, 1396
      blz. 518-553
    - 1893-1902, 1161
    - 1903-1912, 1162
    - 1913-1922, 1954
    - 1923-1932, 1163
    - 1933-1940, 1821
  - Ouddorp., 1812-1940; div.nrs.
    - 1812-1842, 178
    - 1843-1852, 644
    - 1853-1872, 645
    - 1873-1882, 646
    - 1883-1892, 1164
    - 1893-1902, 1165
    - 1903-1912, 1166
    - 1913-1922, 1167
    - 1913-1922, 1543
    - 1913-1922, 1168
    - 1923-1932, 1544
    - 1923-1932, 1545
    - 1923-1932, 1169
    - 1933-1940, 1822
  - Oudenhoorn., 1812-1940; div.nrs.
    - 1812-1842, 179
    - 1843-1872, 647
    - 1873-1882, 648
    - 1883-1892, 1170
    - 1893-1902, 1171
    - 1903-1912, 1172
    - 1933-1940, 1823
    - 1933-1940, 1824
    - 1933-1940, 1825
  - Ouderkerk a/d IJssel., 1812-1940; div.nrs.
    - 1812-1842, 180
    - 1843-1852, 649
    - 1853-1862, 650
    - 1863-1872, 651
    - 1873-1882, 652
    - 1883-1892, 1173
    - 1893-1902, 1174
    - 1903-1912, 1175
    - 1913-1922, 1546
    - 1913-1922, 1955
    - 1923-1932, 1176
    - 1933-1940, 1826
    - 1933-1940, 1827
    - 1933-1940, 1828
  - Oude Tonge., 1812-1940; div.nrs.
    - 1812-1842, 251
    - 1843-1872, 761
    - 1873-1882, 762
    - 1883-1892, 1177
    - 1893-1902, 1178
    - 1903-1912, 1179
    - 1913-1922, 1180
    - 1913-1922, 1547
    - 1913-1922, 1181
    - 1923-1932, 1548
    - 1923-1932, 1549
    - 1923-1932, 1182
    - 1933-1940, 1829
    - 1933-1940, 1830
    - 1933-1940, 1831
  - Oudewater., 1811-1882; div.nrs.
    - 1811-1842, 181
    - 1843-1852, 653
    - 1853-1862, 654
    - 1863-1872, 654A
    - 1873-1882, 400
      blz. 105-150
  - Oudshoorn (-en Gnephoek)., 1812-1842; 182
  - Oukoop., 1815-1857; 183, 369-370
    - 1815-1842, 183
    - 1843-1852, 369
      blz. 373-377
    - 1853-1857, 370
      blz. 251-252
  - Overschie (-en Hoogenban)., 1811-1940; div.nrs.
    - 1811, 184
    - 1812-1842, 184
    - 1843-1852, 655
    - 1853-1862, 656
    - 1863-1872, 657
    - 1873-1882, 658
    - 1883-1892, 1183
    - 1893-1902, 1184
    - 1903-1912, 1185
    - 1913-1922, 1186
    - 1913-1922, 1550
    - 1913-1922, 1187
    - 1923-1932, 1188
    - 1933-1940, 1832
  - Overslingeland., ---
    Zie Noordeloos.
  - Papekop (-en Diemerbroek)., 1811-1940; div.nrs.
    - 1811, 185
    - 1815-1842, 185
    - 1843-1852, 369
      blz. 381-389
    - 1853-1862, 370
      blz. 231-235
    - 1863-1872, 399
      blz. 213-223
    - 1873-1882, 400
      blz. 151-155
    - 1883-1892, 1189
    - 1893-1902, 1190